Guide to the Radio Haiti Audio Recordings, 1957-2003 RL.10059
David M. Rubenstein Rare Book & Manuscript Library
- Inter-Actualités Magazine
  - Inter-Actualités Magazine: Prof. Laurel Fletcher, International Human Rights Law Clinic, University of California Berkeley, sou depòtasyon Repiblik Dominiken, 2002-10-16 (Box CS052, Audio-cassette RL10059-CS-1899)
- Jounal Pye pou Pye, Pye Poudre
  - Side 1: Jounal Pye pou Pye, Pye Poudre (1). Side 2: Jounal Pye pou Pye, Pye Poudre (2), 1991-08-18 (Box CS048, Audio-cassette RL10059-CS-1770)
- Le Point
  - Éditorial: Bilan, un mois de liberté fragile, 1977-04 (Box RR116, Audio-reel RL10059-RR-1632)
  - Cette Caraïbes qui est nôtre: Édito Jean L. Dominique, 1980-04-25 (Box RR049, Audio-reel RL10059-RR-1361)
  - Side 1: Le Point: Bon appétit, messieurs ! 20 octobre 1980 (1). Side 2: Le Point: Bon appétit, messieurs! (2); Monològ sou lanmò; Analiz sitiyasyon politik, 1980-10-20 (Box CS027, Audio-cassette RL10059-CS-0978)
  - Le point: Constitution, 1987-03-30 (Box CS027, Audio-cassette RL10059-CS-0979)
  - Le Point, 1er avril 87., 1987-04-01 (Box RR126, Audio-reel RL10059-RR-1364)
  - 1. Le Point: Sucre; 2. Le Point: L'Ouragan sur le sucre haïtien, 1987-04-13 (Box CS049, Audio-cassette RL10059-CS-1806)
  - Le Point: Sucre, réponse, HASCO - JLD, 1987-04-16 (Box CS049, Audio-cassette RL10059-CS-1807)
  - Le Point: Grand-Goâve, confusion ou lumière ?, 1987-05-08 (Box CS049, Audio-cassette RL10059-CS-1808)
  - Le Point: Insécurité, 1988 (Box CS050, Audio-cassette RL10059-CS-1811)
  - Le point: Compter sur nos propres forces, 1988-01-05 (Box CS050, Audio-cassette RL10059-CS-1810)
  - Le Point: Parabole du tournoi, Manigat - JLD, 1988-06-17 (Box CS050, Audio-cassette RL10059-CS-1812)
  - Side 1: Éditoriaux sur le Macoutisme; Conférence de presse sur la Constitution de 1987. Side 2: Septanm-oktòb, divès, 1988-10-12; 1988-09; 1988-10-14 (Box CS027, Audio-cassette RL10059-CS-0980)
  - Le Point: Forum - JLD, 1989-01-30 (Box CS050, Audio-cassette RL10059-CS-1813)
  - Le Point sur le plan V. St-Pierre dénoncé par Mgr Pétion Laroche., 1989-02-12 (Box RR049, Audio-reel RL10059-RR-1368)
  - Le Point: Kisa ki pran Dieudonné Fardin? (Sou lèt menas Fardin resevwa a), 1989-05-31 (Box RR116, Audio-reel RL10059-RR-1636)
  - Le Point: Face A. Sur lettre menaces reçues par Fardin; Face B. JLD Hommage à Gasner Raymond de l'atelier Woch difè. Agenor Jean René, Roger Dorsainville, Hommage a l'Equipe J.D., Konpè Filo., 1989-05-31 (Box CS027, Audio-cassette RL10059-CS-0981)
  - Le Point sur Maurice Bishop, la Grenade, 1989-10-23 (Box RR049, Audio-reel RL10059-RR-1366)
  - Le point: Manigat, état de Droit., 1990-01-19 (Box RR049, Audio-reel RL10059-RR-1372)
  - Le Point: Corruption - JLD, 1990-02-11 (Box CS050, Audio-cassette RL10059-CS-1817)
  - Le point: JLD sur la CATH., 1990-03-31 (Box RR049, Audio-reel RL10059-RR-1375)
  - Le point sur division dans la CATH., 1990-04-06 (Box RR049, Audio-reel RL10059-RR-1373)
  - Le Point: EPT, Père Adrien sur Conseil d'Etat, 1990-04-30 (Box CS054, Audio-cassette RL10059-CS-1951)
  - Le point: Teleco, TNH; V. St. Pierre, enquête JLD, 1990-06-04 (Box CS050, Audio-cassette RL10059-CS-1819)
  - Le point: Crise Conseil d'Etat Executif., 1990-06-18 (Box RR049, Audio-reel RL10059-RR-1369)
  - Side 1: Le Point: Attentat sur le Conseil d'Etat. Side 2: PAIN ak RNDP sou atak sou Konsèy Leta; Masonlòj, 1990-06-25 (Box CS050, Audio-cassette RL10059-CS-1818)
  - Radio Zenglendo, 1990-06-29 (Box RR049, Audio-reel RL10059-RR-1370)
  - Le Point: « No coup, no murders », 1990-08-18 (Box CS027, Audio-cassette RL10059-CS-0983)
  - Le point: L'essentiel sur les faux semblants, 1990-09-10 (Box RR049, Audio-reel RL10059-RR-1371)
  - Le Point: Roger Lafontant après Vertaillis, 1990-09-18 (Box CS050, Audio-cassette RL10059-CS-1820)
  - Side 1: Le point: La malice du Cacique Henri; Le point: Un enfant nous est né; Le point: Révocation dans l'armée. Side 2: Édito sur réouverture Radio Haïti-Inter, Jean L. Dominique, 1990-09-21 (Box CS049, Audio-cassette RL10059-CS-1804)
  - Le Point: Humour et Fatras, 1990-10-08 (Box CS050, Audio-cassette RL10059-CS-1822)
  - Le Point: Roger Lafontant, Leslie Manigat, 1990-11-05 (Box CS050, Audio-cassette RL10059-CS-1823)
  - Side 1: Le point: Sur les événements de novembre 1987. Side 2: Le point: Sur les événements du 28 novembre 1980, 1990-11-05 (Box CS053, Audio-cassette RL10059-CS-1913)
  - Side 1: Coup d'état Lafontant (1). Side 2: Coup d'état Lafontant (2), 1991-01-08; 1991-01-09 (Box CS050, Audio-cassette RL10059-CS-1825)
  - Le Point: Donner et retenir, 1991-03-18 (Box RR049, Audio-reel RL10059-RR-1376)
  - Side 1: Le point sur l'affaire Radio Haiti (scission de 1991) (incomplet). Side 2: Le point sur l'affaire Radio Haiti (scission de 1991) (incomplet), 1991-05-13 (Box CS050, Audio-cassette RL10059-CS-1826)
  - Side 1: Le point sur l'affaire Radio Haiti (scission de 1991) (1). Side 2: Le point sur l'affaire Radio Haiti (scission de 1991) (2), 1991-05-13 (Box CS050, Audio-cassette RL10059-CS-1828)
  - Side 1: Le point sur l'affaire Radio Haiti (scission de 1991) (3). Side 2: Le point sur l'affaire Radio Haiti (scission de 1991) (4), 1991-05-13 (Box CS050, Audio-cassette RL10059-CS-1829)
  - Le point: Jean L. Dominique sur le discours d'Aristide à l'ONU, 1991-09-28 (Box CS050, Audio-cassette RL10059-CS-1832)
  - Le Point, Jean L. Dominique: Aprè manifestasyon vyolan elèv yo, 1995-05-11 (Box RR050, Audio-reel RL10059-RR-1378)
  - Le Point JLD: 1. Après manifestations violentes des élèves (fr.); 2. Manifestasyon elèv yo (kr.), 1995-05-11 (Box CS050, Audio-cassette RL10059-CS-1833)
  - Le Point: Réouverture après Coup d'État du 30 septembre 90., 1995-05-15 (Box CS028, Audio-cassette RL10059-CS-0987)
  - Le Point: Les malentendus de la réconciliation, 1995-05-25 (Box CS028, Audio-cassette RL10059-CS-0986)
  - Le Point: La Chute du mur de Berlin, 1995-06-06 (Box CS027, Audio-cassette RL10059-CS-0985)
  - Le Point: La grogne, mais quelle grogne?, 1995-09-28 (Box CS028, Audio-cassette RL10059-CS-0988)
  - Le Point: Faut-il se souvenir du 28 novembre 1980 et 1985, et du 29 novembre 1987. Éditorial Jean L. Dominique, 1995-11-28 (Box CS028, Audio-cassette RL10059-CS-0989)
  - Le Point: ODVA, privatisation ou participation?, 1996-03-11 (Box CS050, Audio-cassette RL10059-CS-1834)
  - Le Point sur le visite de Préval à Santo Domingo, 1996-03-14 (Box CS053, Audio-cassette RL10059-CS-1914)
  - Édito Jean L. Dominique: Réouverture poste AM de Radio Haïti-Inter, 1997-03-02 (Box CS050, Audio-cassette RL10059-CS-1838)
  - Le Point: Interpellation Rony Smarth, 1997-03-31 (Box CS050, Audio-cassette RL10059-CS-1836)
  - Le Point: Grève de l'opposition du 28 Nov 97, 1997-12-09 (Box CS050, Audio-cassette RL10059-CS-1837)
  - Le Point: Sept ans après le coup d'état de Lafontant, 6 janvier 1991, 1998-01-06 (Box CS053, Audio-cassette RL10059-CS-1923)
  - Le Point: Parole libre, cacophonie ou Babel, 1998-02-13 (Box CS053, Audio-cassette RL10059-CS-1918)
  - Side 1: Le Point: Dechouke Boukman. Side 2: Éditorial: Éclipse solaire, 1998-03-21 (Box CS028, Audio-cassette RL10059-CS-0990)
  - Le Point: Histrion (Presse), 1998-03-28 (Box CS050, Audio-cassette RL10059-CS-1840)
  - Le Point: Sur le mondial 98, 1998-07-13 (Box CS050, Audio-cassette RL10059-CS-1841)
  - Le Point: 1) Sortir de l'auberge, désignation de J.E. Alexis, 1er Ministre 27/7/98; 2) Sourire du Sphinx 28/7/98, 1998-07-27; 1998-07-28 (Box CS050, Audio-cassette RL10059-CS-1842)
  - Side 1: Jean Dominique sur Radio Soleil, situation Artibonite après Cyclone Georges; Le Point sur la constitution de 1987 (1). Side 2: Le Point sur la constitution de 1987 (2), 1998-09; 2000-03-29 (Box CS053, Audio-cassette RL10059-CS-1944)
  - Le Point: A. 1. Grève des putchistes/coalition populaire, 22 janvier, une victoire du peuple haïtien. Est-ce un chèque en blanc donné au pouvoir? 23/1/99; 2. Sondage radios Anne Marie Issa 1/2/99; B. Cassation (sur requête du parlement après la décision du 11 janvier) 18/2/99, éditorial très lié à la conjoncture, doit être intégré à un ensemble (1), 1999-01-23; 1999-02-01; 1999-02-18 (Box CS050, Audio-cassette RL10059-CS-1844)
  - Le Point: A. 1. Grève des putchistes/coalition populaire, 22 janvier, une victoire du peuple haïtien. Est-ce un chèque en blanc donné au pouvoir? 23/1/99; 2. Sondage radios Anne Marie Issa 1/2/99; B. Cassation (sur requête du parlement après la décision du 11 janvier) 18/2/99, éditorial très lié à la conjoncture, doit être intégré à un ensemble (2), 1999-01-23; 1999-02-01; 1999-02-18 (Box CS050, Audio-cassette RL10059-CS-1845)
  - Le Point: À qui profite l'impunite?, 1999-05-31 (Box CS053, Audio-cassette RL10059-CS-1920)
  - Le Point: Ils sont toujours là…, 1999-09-22 (Box CS051, Audio-cassette RL10059-CS-1847)
  - Le point: Dany Toussaint, prend-il les enfants du bon dieu pour des canards sauvages?, 1999-10-19 (Box CS053, Audio-cassette RL10059-CS-1915)
  - Le point: Dany Toussaint, prend-il les enfants du bon dieu pour des canards sauvages?, 1999-10-19 (Box CS053, Audio-cassette RL10059-CS-1916)
  - Le point: Dany Toussaint, prend-il les enfants du bon dieu pour des canards sauvages?, 1999-10-19 (Box CS053, Audio-cassette RL10059-CS-1917)
  - Le Point: Conseil National d'Observation des Élections (CNO), 2000-03-27 (Box CS051, Audio-cassette RL10059-CS-1850)
  - Le Point: 13ème anniversaire de la constitution, 2000-03-29 (Box CS051, Audio-cassette RL10059-CS-1851)
  - Le Point: 13ème anniversaire de la constitution (copie), 2000-03-29 (Box CS051, Audio-cassette RL10059-CS-1852)
  - Le Point: 13ème anniversaire de la constitution (copie), 2000-03-29 (Box CS051, Audio-cassette RL10059-CS-1853)
  - Side 1: Le Point: Michèle sur l'assassinat de Jean Dominique, deux mois un jour après; violence et insécurité. Side 2: Actualités, 4 juin 2000, 2000-06-04 (Box CS051, Audio-cassette RL10059-CS-1848)
  - Side 1: Le Point: Michèle sur l'assassinat de Jean Dominique, deux mois un jour après; violence et insécurité. Side 2: Actualités, 4 juin 2000, 2000-06-04 (Box CS051, Audio-cassette RL10059-CS-1849)
  - Le Point: La justice et la presse, assassinat de Jean Léopold Dominique, 2000-10-23 (Box CS051, Audio-cassette RL10059-CS-1858)
  - Le Point: Lettre de Michèle à Jean, 2001-05-03 (Box CS028, Audio-cassette RL10059-CS-0991)
  - Le Point: Lettre de Michèle à Jean, 2001-05-03 (Box CS053, Audio-cassette RL10059-CS-1922)
  - Le Point: Quelle guêpe a piqué Dany Toussaint? Editorial Michèle Montas, 2001-06 (Box CS028, Audio-cassette RL10059-CS-0992)
  - Éditorial Michèle Montas, 2001-06-15 (Box RR116, Audio-reel RL10059-RR-1633)
  - Le Point: Autour de la reprise de l'enquête par le juge d'instruction Claudy Gassant. Éditorial Michèle Montas., 2001-07-03; 2001-04-01 (Box CS028, Audio-cassette RL10059-CS-0993)
  - 1. Le Point: Dix-sept mois, c'est assez; 2. Gassant, blokaj ankèt la; 3. Josué Pierre-Louis; 4. Sena, 2001-09-03; 2001-09-04; 2001-09-06 (Box RR037, Audio-reel RL10059-RR-1011)
  - Le Point: Attaque contre Jean-Robert Delciné, 2001-10-13 (Box CS051, Audio-cassette RL10059-CS-1855)
  - Editorial: On m'avait appelé Cassandre, 2001-11-06 (Box CS028, Audio-cassette RL10059-CS-0994)
  - Le Point: De quoi était coupable Brignol Lindor ? Éditorial Michèle Montas, 2001-12-05 (Box CS028, Audio-cassette RL10059-CS-0995)
  - Le Point: Le dossier justice vingt trois mois après la mort de Jean - où en est le dossier justice? Editorial Michèle Montas, 2002-03-02 (Box CS028, Audio-cassette RL10059-CS-0996)
  - Éditorial de Michèle Montas: Un nouvel assassinat de Jean Dominique, 2002-03-03 (Box RR050, Audio-reel RL10059-RR-1379)
  - Editorial: Pourquoi Jean Dominique ?, 2002-04-09 (Box CS028, Audio-cassette RL10059-CS-0997)
  - 1. Le Point: Michèle Montas, "L'attentat de la Noël," 1001 jours après; 2. Émission spéciale Pierre Emmanuel: "Ki kote konplo sa a sòti?" (D'où vient cette conspiration?) Solidarité avec RHI après l'assassinat de Maxime Seide, 2002-12-30 (Box CS051, Audio-cassette RL10059-CS-1857)
  - Le Point: Fermeture de Radio Haiti, 2003-02-20 (Box CS051, Audio-cassette RL10059-CS-1859)
- Micro Témoin
  - Micro-Témoin, Emisyon Spesyal: Disparisyon Charlot Jacquelin., 1986-09-19 (Box RR017, Audio-reel RL10059-RR-0497)
  - Micro-Témoin, Emisyon spesyal: Disparisyon Charlot Jacquelin (swit), 1986-09-19 (Box RR017, Audio-reel RL10059-RR-0498)
  - Micro-Témoin: Repiblik Dominiken, repòtaj bwasero, 1987-08-31 (Box RR010, Audio-reel RL10059-RR-0330)
  - Sityasyon Kafou-Fèy aprè pèsekisyon, 1987-12-16 (Box RR011, Audio-reel RL10059-RR-0350)
  - Batèy Merger, micro-témoin., 1988-09-06 (Box RR022, Audio-reel RL10059-RR-0587)
  - Side 1: Micro Témoin. Dwa moun, orijin ak evolisyon. Arnold Antonin, Renan Pierre (1). Side 2: Micro Témoin. Dwa moun, orijin ak evolisyon. Arnold Antonin, Renan Pierre (2), 1988-12-06 (Box CS026, Audio-cassette RL10059-CS-0934)
  - Micro Temoin, Droits de l'Homme: Moïse Senatus, Camille Leblanc., 1988-12-07 (Box CS026, Audio-cassette RL10059-CS-0935)
  - Micro Temoin: Droits de l'homme. Simone Castera, Me Leblanc., 1988-12-08 (Box CS026, Audio-cassette RL10059-CS-0936)
  - Emisyon Spesyal: Eliminasyon Vyolans sou Fanm (1), 1989-11-25 (Box RR017, Audio-reel RL10059-RR-0525)
  - Emisyon Spesyal: Eliminasyon Vyolans sou Fanm (2), 1989-11-25 (Box RR017, Audio-reel RL10059-RR-0526)
  - Micro-Témoin: Vetivè, 1995-04-17 (Box RR045, Audio-reel RL10059-RR-1253)
  - Micro-Témoin: Temwanyaj sou asasina Antoine Izméry, pwosè., 1995-08-25 (Box RR021, Audio-reel RL10059-RR-0539)
  - Micro-Témoin: Spécial 11 sept. 1995, Témoignages 1995, Aristide 89, Espérance 90, Chavannes Jean Baptiste 95, 1995-09-11 (Box CS049, Audio-cassette RL10059-CS-1800)
  - Micro-Témoin: Trujillo et Haïti, Guy Alexandre, 1996-04-13 (Box CS052, Audio-cassette RL10059-CS-1901)
  - Zafè Guy Malary, 1996-07-24 (Box RR051, Audio-reel RL10059-RR-1410)
  - Micro-Témoin: Charles Najman sur film «Serment du Bois Caiman» (Vodou); Jean-Marie Drot sur exposition peinture «Haiti vu par ses peintres», 1997-03-25 (Box CS052, Audio-cassette RL10059-CS-1909)
  - Micro-Témoin: Asasina Pè Jean Pierre-Louis, 1998-08-04 (Box CS029, Audio-cassette RL10059-CS-1056)
  - Side 1: Micro-Témoin: Spécial Jean-Marie Vincent (1). Side 2: Micro-Témoin: Spécial Jean-Marie Vincent (2), 1998-08-28 (Box CS030, Audio-cassette RL10059-CS-1057)
  - Side 1: Micro-Témoin: Spécial, rappel sur le 11 septembre (1). Side 2: Micro-Témoin: Spécial, rappel sur le 11 septembre (2), 2000-09-11 (Box CS030, Audio-cassette RL10059-CS-1084)
  - Emisyon Spesyal: J.J. Dominique, 11 septanm (1), 2000-09-11 (Box RR032, Audio-reel RL10059-RR-0890)
  - Emisyon Spesyal: J.J. Dominique, 11 septanm (2), 2000-09-11 (Box RR032, Audio-reel RL10059-RR-0891)
  - Micro-Témoin: Mairies zone métropolitaine 1e partie; invités: maire de Pétionville Guerrier Sully, maire de Delmas Jean Maxon Guerrier, dir. gen. mairie Carrefour Ricov Michel Mathieu, 2001-11-26 (Box CS048, Audio-cassette RL10059-CS-1745)
  - Micro-Témoin: Mairies zone métropolitaine 2e partie, 2001-11-27 (Box CS048, Audio-cassette RL10059-CS-1746)
  - Micro-Témoin: Mairies zone métropolitaine 3e partie, invités Yves Medard, Rassoul Labuchin, 2001-11-28 (Box CS048, Audio-cassette RL10059-CS-1747)
  - Micro-Témoin: Ambassadeur Despradel Cabral, République dominicaine., 2002-05-20 (Box CS048, Audio-cassette RL10059-CS-1768)
  - Micro-Témoin: Evans Lescouflair, Ministre de la Jeunese et des Sports, 2002-09-23 (Box CS048, Audio-cassette RL10059-CS-1757)
  - Side 1: Micro-Témoin: Arbres d'Haïti. Side 2: Micro-Témoin: Fruitiers d'Haïti, undated (Box CS053, Audio-cassette Rl10059-CS-1934)
- Midi à la Une
  - Midi à la Une: Impunité. John Blot, Hansy Luxamar, Enquête sou lanmò Pè Ti Jan, Blackout., 2000-06-03 (Box CS031, Audio-cassette RL10059-CS-1103)
  - Midi à la Une: Ki mòd jounalis Jean Do te ye. Marcus Garcia, Jean Claude Martineau, Jean Joseph Bouchereau, Patrick Elie, Pierre Emmanuel (3), 2000-06-07 (Box CS030, Audio-cassette RL10059-CS-1094)
  - Side 1: Midi à la une: Deba sou jistis ak enpinite (2). Side 2: Midi à la une: Deba sou jistis ak enpinite (1), 2000-07-03 (Box CS031, Audio-cassette RL10059-CS-1095)
  - Midi à la une: OP Granmoun yo. Claudette Werleigh, Camille Chalmers (1)., 2000-07-10 (Box CS031, Audio-cassette RL10059-CS-1101)
  - Midi à la une: OP Granmoun yo. Claudette Werleigh, Camille Chalmers (2)., 2000-07-10 (Box CS031, Audio-cassette RL10059-CS-1102)
- Paroles et Musique
  - Paroles et Musique: Spesyal Pak, 1997-03-29 (Box RR118, Audio-reel RL10059-RR-1649)
  - Paroles et Musique, 1997-04-08 (Box RR118, Audio-reel RL10059-RR-1650)
  - Paroles et Musique: Arthur Rimbaud, Léo Ferré, 1997-04-27 (Box RR117, Audio-reel RL10059-RR-1644)
  - Paroles et Musique, Lobo K. Ewa. 1) "Traka pou Zaka," Tiga; 2) Richard Brisson, "Noël ça veut pas pas dire grand-chose" 3) Choeur Simidò, Viv Noël; 4) Georges Castera; 5) "Un peuple crève à l'autre bout du monde," Maxime Leforestier; 6) Summertime; 7) Léo Ferré, "L'Oppression." (8, 9, 10, 11 are blank), 1996-12-22 (Box RR119, Audio-reel RL10059-RR-1675)
  - Paroles et Musiques Tape I, 1996-12-29 (Box RR119, Audio-reel RL10059-RR-1671)
  - Paroles et Musiques Tape II, 1996-12-29 (Box RR119, Audio-reel RL10059-RR-1672)
  - Paroles et Musiques, 1997-01-04 (Box RR119, Audio-reel RL10059-RR-1668)
  - Paroles et Musique, 1997-01-04 (Box RR119, Audio-reel RL10059-RR-1677)
  - Paroles et Musiques, Espesyal Lamadèl #1, 1997-01-06 (Box RR119, Audio-reel RL10059-RR-1665)
  - Paroles et Musiques de Lobo K. Ewa. Tecn. Dyonis Edouazin, Radio Haïti-Inter, 1997-01-14 (Box RR119, Audio-reel RL10059-RR-1667)
  - Paroles et Musiques: 23/1/97 partie 1. 1) "Chante" Texte Tanbou Libète, Lyonel Trouillot, dit par Lobo Ewa 1997; 2) "Mots Divins", Dominique Sylvain; 3) "Ma Femme à La Chevelure, André Breton par Roger Blain; 4) "Ne Me Quitte Pas", Jacques Brel par "Les Comp. de la Chanson"; 5) "Mwen Tande Yon Kanno Ki Tire", Vodou haïtien par Miss Diane Adrian, 1955; 6) [blank]; 7) "Tyala", Syto Cavé par lui-même, 1994; 8) "Minis Azaka", James Germain 1994, Vodou haïti; 9) [blank]; 10) [blank], 1997-01-23 (Box RR117, Audio-reel RL10059-RR-1645)
  - Paroles et Musiques, 23/01/97, partie 2. 1) "Mon Amour", Guy Durosier acc. de l'orchestre Septentrional; 2) [blank], Jacques Prevert par Serge Reggiani; 3) "Avoeu" par Martha Jean-Claude; 4) Aurore", Paul-Harry Laurent par L.K. Ewa 1997; 5) Pawòl," Frantz Succab, Emmanuel Albon (Milflè), Mathilde Albon; 6) "Tou Pre La a," Syto Cavé par L.K.E. 1997; 7) [blank], Avin François par L.K.E. 1997; 8) "Couleur Café" Serge Gainsbourg par Beethova Obas 1996; 9) [blank], 1997-01-23 (Box RR117, Audio-reel RL10059-RR-1646)
  - Paroles et Musiques: Lobo-Sylvie Ewa, 1997-01-28 (Box RR119, Audio-reel RL10059-RR-1674)
  - Paroles et Musiques, rouleau no. 1, jusqu'a Ticorn, 1997-01-30 (Box RR117, Audio-reel RL10059-RR-1647)
  - Paroles et Musiques, 30/01/97 rouleau no. 2, 1997-01-30 (Box RR117, Audio-reel RL10059-RR-1648)
  - Paroles et Musiques, Kanaval. 1) Pouki (tèks Lyonel Trouillot); 2) Pouki (chan Manno Charlemagne, Marco Jeanty); 3) Tyala (Syto Cavé); 4) Gad On Rara (Rara Grap Plezi); 5) Kanaval (Georges Castera);6) Tipa Tipa (Boukman Eksperyans); 7) Mèt Pawòl Atansyon (Georges Castera); 8) Tout Moun Ale Nan Kanaval (Emeline Michel, Sidon Joseph); 9) M Anvi (Syto Cavé); 10) Saladye (Choeur Simidor); 11) De Vaksen, De Tanbou (Emeline Michel, Beethova Obas); 12) Ron'ma Lan Expo-49 (Maurice Sixto); 13) Minis Azaka (Trad. Vodou, Miss Diane Adrian); 14) Touf Kann Fè Mikalaw (Pierre-Richard Narcisse); 15) Kite m Trankil., 1997-02-03 (Box RR119, Audio-reel RL10059-RR-1664)
  - Paroles et Musiques: Kanaval, 1997-02-04 (Box RR119, Audio-reel RL10059-RR-1673)
  - Paroles et Musique, Lobo ak Marie-André, 1997-02-16 (Box RR119, Audio-reel RL10059-RR-1678)
  - Paroles et Musiques, 1997-02-23 (Box RR119, Audio-reel RL10059-RR-1666)
  - Paroles et Musiques #2, 1997-03 (Box RR119, Audio-reel RL10059-RR-1670)
  - Paroles et Musiques: 1) Kali, Moute Larivyè; 2) Pilawo (Paul-Harry Laurent), Dlo; 3) G. Durosier + Septan, Van Tanpèt; 4) Pilawo, Le Vent Ventait; 5) Atis Endepandan, Lèt Damou; 6) Syto Cavé, Fatras Baton (extraits); 7) Atis Endepandan, Pa a m mouto m w bato; 8) Koralen, Dyouman; 9) Grenn Banbou, Wongòl... [Tracks 10-15 blank], 1997-03-11 (Box RR119, Audio-reel RL10059-RR-1669)
  - Paroles et Musiques, Komemorasyon Lang Kreyòl. 1) Atibon Legba + Kreyòl pale kreyòl konprann, Woje E. Saven, Jan Koulanj; 2) Se kreyòl nou ye, Boukman (Eddy); 3) Fonmi Fou, Dédé Saint Prix; 4) Tyala, Syto Cavé; 5) Ayida, Manno Ejèn; 6) Ti Mari, Luc Mervil; 7) Yo, Janjan Dezire; 8) Lib, Boukman; 9) Haïti mélodie d'amour, Ansy Derose; 10) Pòtoprens, yon ekolye, Peyi mwen pèdi, conjonction; 11) A la remò, Bitora; 12) Se bon maren, Féliks Moriso Lewa; 13) Peze kafe, Amanda, 2000-10-28 (Box RR118, Audio-reel RL10059-RR-1651)
  - Paroles et Musique #3, 2001-08-07 (Box RR119, Audio-reel RL10059-RR-1676)
- Pawòl la Pale
  - Pawòl la pale; 1) 6 Oganizasyon 7 mas 6/3/90; 2) Chavannes Jn Baptiste 20/3/90, 1990-03-06; 1990-03-20 (Box RR027, Audio-reel RL10059-RR-0720)
  - Pawòl la Pale: Deba sou laprès (2), 1990-06-07 (Box RR020, Audio-reel RL10059-RR-0531)
  - Pawòl la Pale: Deba sou laprès (1), 1990-06-07 (Box RR020, Audio-reel RL10059-RR-0532)
  - Pawòl la Pale: Père Jean Bertrand Aristide et Jean Dominique (1), 1990-07-18 (Box RR035, Audio-reel RL10059-RR-0938)
  - Pawòl la Pale: Père Jean Bertrand Aristide et Jean Dominique (2), 1990-07-18 (Box RR035, Audio-reel RL10059-RR-0939)
  - Pawòl la Pale: Père Jean Bertrand Aristide et Jean Dominique (3), 1990-07-18 (Box RR035, Audio-reel RL10059-RR-0940)
  - Pawòl la Pale: Père Antoine Adrien, Patrick Elie (1), 1990-09-02 (Box RR035, Audio-reel RL10059-RR-0941)
  - Pawòl la Pale: Père Antoine Adrien, Patrick Elie (2), 1990-09-02 (Box RR035, Audio-reel RL10059-RR-0942)
  - Pawòl la Pale: Evans Paul (1), 1990-10-01 (Box RR035, Audio-reel RL10059-RR-0936)
  - Pawòl la Pale: Evans Paul (2), 1990-10-01 (Box RR035, Audio-reel RL10059-RR-0937)
  - Pawòl la Pale: Eleksyon. René Théodore avèk Jean Dominique (1), 1990-11-16 (Box RR035, Audio-reel RL10059-RR-0927)
  - Pawòl la Pale: Eleksyon. René Théodore avèk Jean Dominique (2), 1990-11-16 (Box RR035, Audio-reel RL10059-RR-0928)
  - Pawòl la Pale: Eleksyon. René Théodore avèk Jean Dominique (3), 1990-11-16 (Box RR035, Audio-reel RL10059-RR-0929)
  - Pawòl la Pale: Eleksyon. Jean Bertrand Aristide, FNCD (Front National pour le Changement et la Démocratie) (1), 1990-11-21 (Box RR035, Audio-reel RL10059-RR-0923)
  - Pawòl la Pale: Eleksyon. Jean Bertrand Aristide, FNCD (Front National pour le Changement et la Démocratie) (2), 1990-11-21 (Box RR035, Audio-reel RL10059-RR-0924)
  - Pawòl la Pale: Eleksyon. Jean Bertrand Aristide, FNCD (Front National pour le Changement et la Démocratie) (3), 1990-11-21 (Box RR035, Audio-reel RL10059-RR-0925)
  - Pawòl la Pale: Eleksyon. Jean Bertrand Aristide, FNCD (Front National pour le Changement et la Démocratie) (4), 1990-11-21 (Box RR035, Audio-reel RL10059-RR-0926)
  - Pawòl la Pale: Hubert de Ronceray (2), 1990-11-22 (Box RR032, Audio-reel RL10059-RR-0914)
  - Pawòl la Pale: Hubert de Ronceray (1), 1990-11-22 (Box RR032, Audio-reel RL10059-RR-0915)
  - Pawòl la Pale: Hubert de Ronceray (3), 1990-11-22 (Box RR032, Audio-reel RL10059-RR-0916)
  - Pawòl la Pale: Reyaksyon sou atanta 5 desanm 1990 nan Petyonvil (1), 1990-12-05 (Box RR035, Audio-reel RL10059-RR-0930)
  - Pawòl la Pale: Reyaksyon sou atanta 5 desanm 1990 nan Petyonvil (2), 1990-12-05 (Box RR035, Audio-reel RL10059-RR-0931)
  - Pawòl la Pale: Reyaksyon sou atanta 5 desanm 1990 nan Petyonvil (3), 1990-12-05 (Box RR035, Audio-reel RL10059-RR-0932)
  - Pawòl la Pale: Eleksyon, Louis Déjoie #1, 1990-12-11 (Box RR126, Audio-reel RL10059-RR-0922)